【裁判字號】    98,審訴,993
【裁判日期】    980420
【裁判案由】    毒品危害防制條例
【裁判全文】
臺灣高雄地方法院刑事判決             98年度審訴字第993號
公  訴  人  臺灣高雄地方法院檢察署檢察官
被      告  甲○○
                    （另案於台灣高雄第二監獄執行中）
上列被告因違反毒品危害防制條例案件，經檢察官提起公訴（98
年度毒偵字第1002號）暨移請併案審理（98年度毒偵字第590 號
），嗣因被告就被訴事實為有罪陳述，經本院告知簡式審判程序
意旨，並聽取公訴人及被告之意見後，本院合議庭裁定由受命法
官獨任依簡式審判程序審理，判決如下：
    主  文
甲○○施用第一級毒品，累犯，處有期徒刑壹年，扣案如附表編
號所示物品均沒收銷燬之，編號至所示物品均沒收；
又施用第二級毒品，累犯，處有期徒刑柒月，扣案如附表編號
至、所示物品均沒收銷燬之，編號至所示物品均沒收。
應執行有期徒刑壹年陸月，扣案如附表編號至所示物品均沒
收銷燬之，編號至所示物品均沒收。
    事  實
一、甲○○前因施用毒品案件，分別經本院90年度毒聲字第6876
    號及91年度毒偵字第2608號裁定送觀察、勒戒後，均認無繼
    續施用毒品傾向，遂先後於民國90年11月26日及91年9 月11
    日執行完畢釋放。又於92年間同因施用毒品，經本院93年度
    訴字第1012號判決判處有期徒刑1 年6 月確定，另涉犯槍砲
    彈藥刀械管制條例、竊盜等案件，經法院判處有期徒刑2 年
    6 月確定，上揭各罪復經裁定減刑且定應執行有期徒刑2 年
    5 月又15日；又因涉犯贓物案件，經本院91年度易字第828
    號判決判處有期徒刑5 月確定，亦經裁定減刑為有期徒刑2
    月又15日，且接續上述有期徒刑2 年5 月又15日而為執行，
    於96年9 月21日執行完畢出監。詎其猶不知悛悔，竟分別基
    於施用第一級毒品海洛因與第二級毒品甲基安非他命之犯意
    ，於98年1 月10日17時40分許，在址設高雄縣大社鄉○○○
    路98號「假期汽車旅館」208 室，先後以將海洛因摻入香菸
    點燃吸食及將甲基安非他命置入玻璃球燃燒加熱之方式，非
    法施用第一級毒品海洛因與第二級毒品甲基安非他命各1 次
    ，嗣於同日18時許在上址遭警查獲，並先後在其身上及該址
    查獲如附表所示物品。
二、案經高雄縣政府警察局仁武分局報請台灣高雄地方法院檢察
    署檢察官偵查起訴暨移請併案審理。
    理  由
一、被告甲○○係違反毒品危害防制條例第10條第1 、2 項施用
    第一、二級毒品罪，其法定刑為死刑、無期徒刑、最輕本刑
    為3 年以上有期徒刑以外之罪，於準備程序進行中被告就被
    訴事實為有罪陳述，由受命法官告知簡式審判程序要旨並聽
    取其與公訴人之意見，經被告同意適用簡式審判程序後，本
    院亦認無不得或不宜改依簡式審判程序進行之處，爰依刑事
    訴訟法第273 條之1 第1 項、第284 條之1 規定，本院合議
    庭裁定由受命法官獨任進行簡式審判程序，合先敘明。
二、上揭事實，業有尿液採驗檢驗對照表暨台灣檢驗科技股份有
    限公司98年2 月17日濫用藥物尿液檢驗報告各1 件在卷可稽
    ，另扣得被告所有如附表編號所示物品可資憑佐。又附表編
    號至所示毒品送請鑑定結果分別含有第一級毒品海洛因
    與第二級毒品甲基安非他命成分；又附表編號所示殘渣
    袋送請檢驗結果則各呈現第一級毒品海洛因與第二級毒品甲
    基安非他命陽性反應，此有卷附高雄醫學大學附設中和紀念
    醫院檢驗報告23份及法務部調查局濫用藥物實驗室鑑定書1
    紙可參，復據被告於本院審理中坦認上情不諱，足徵其自白
    核與事實相符，堪予採信。另查，被告前因施用毒品案件，
    經法院分別裁定送觀察、勒戒後，均認無繼續施用毒品傾向
    ，先後於90年11月26日及91年9 月11日執行完畢釋放；又於
    92年間同因施用毒品，經本院93年度訴字第1012號判決判處
    有期徒刑1 年6 月確定在案等情，有台灣高等法院被告前案
    紀錄表1 份附卷可參，足認被告確於前開觀察、勒戒執行完
    畢釋放後，5 年內更犯毒品危害防制條例第10條施用毒品罪
    。職是，本件事證明確，被告前揭犯行洵堪認定，應依法論
    科。
三、查海洛因、甲基安非他命各係毒品危害防制條例第2 條第2
    項第1 款、第2 款所定之第一級毒品與第二級毒品，依法不
    得持有、施用及販賣。核被告甲○○所為，分別係違反毒品
    危害防制條例第10條第1 項施用第一級毒品罪及同條第2 項
    施用第二級毒品罪。其施用第一級毒品海洛因與第二級毒品
    甲基安非他命前、後分別持有海洛因、甲基安非他命之低度
    行為，俱應為施用之高度行為所吸收，均不另論罪。又被告
    所犯上開2 罪，彼此間犯意各別且行為互殊，觸犯構成要件
    相異之罪名，應予分論併罰為當。再者，被告前因涉犯施用
    毒品、槍砲、竊盜及贓物等案件，各經法院判決有罪確定，
    於96年9 月21日執行完畢出監一節，業如前述，並有前開台
    灣高等法院被告前案紀錄表附卷足憑，是其前受有期徒刑執
    行完畢後、5 年內故意再犯有期徒刑以上之本罪，均應論以
    累犯並加重其刑。爰審酌被告前因施用毒品案件，迭經施以
    觀察勒戒及法院科刑判決後，竟再為本件犯行，足見其惡習
    已深，且戒絕毒癮之意志不堅，未能體悟施用毒品對自己、
    家人造成之傷害及社會之負擔，自屬可議；惟念其犯後態度
    良好，並能坦承犯行及施用毒品本質上係屬戕害自身健康之
    行為，尚未直接危害他人，反社會性程度應屬較低等一切情
    狀，量處如主文所示之刑，以資懲儆。此外，扣案如附表編
    號至所示第一級毒品海洛因與第二級毒品甲基安非他命
    均係查獲之毒品，且該包裝袋與其內毒品業已無法析離；又
    編號所示殘渣袋亦與其內殘餘毒品同屬無法析離，各應
    將之同視為第一、二級毒品無訛，從而不問屬於犯人與否，
    爰依毒品危害防制條例第18條第1 項前段規定分別就被告所
    涉施用第一級毒品與第二級毒品罪刑以下諭知沒收銷燬之；
    至編號至所示物品則據被告自承為其所有且係分別供施
    用第一級毒品與第二級毒品犯罪所用之物，又該等物品既未
    據檢察官舉證釋明其上是否殘留海洛因或甲基安非他命而應
    同視為第一級毒品或第二級毒品，遂依刑法第38條第1 項第
    2 款規定各就其所涉施用第一級毒品與第二級毒品罪刑以下
    宣告沒收，併予敘明。
四、另查，移送併辦部分即台灣高雄地方法院檢察署98年度毒偵
    字第590 號案件所載犯罪事實，核與前揭已起訴部分為同一
    事實，當為本案起訴效力所及，本院自應一併審理，附此敘
    明。
據上論斷，應依刑事訴訟法第273 條之1 第1 項、第299 條第1
項前段，毒品危害防制條例第10條第1 項、第2 項、第18條第1
項前段，刑法第11條、第47條第1 項、第51條第5 款、第38條第
1 項第2 款，判決如主文。
中    華    民    國    98    年    4     月    20    日
                  刑事第十庭  法  官    陳明呈
以上正本證明與原本無異。
如不服本判決應於收受送達後10日內向本院提出上訴書狀，並應
敘述具體理由；如未敘述上訴理由者，應於上訴期間屆滿後20日
內向本院補提理由書（均須按他造當事人之人數附繕本）「切勿
逕送上級法院」。
中    華    民    國    98    年    4     月    20    日
                              書記官    張琇晴
附錄本判決論罪科刑之法條：
毒品危害防制條例第10條
施用第一級毒品者，處6 月以上5 年以下有期徒刑。
施用第二級毒品者，處3 年以下有期徒刑。
附表：
┌──┬──────────────────┬────────────┐
│編號│扣案物品名稱、數量                  │      沒收依據          │
├──┼──────────────────┼────────────┤
│    │第一級毒品海洛因3 包（驗後淨重6.83公│係查獲之毒品，應依毒品危│
│  │克、空包裝總重0.85公克）            │害防制條例第18條第1 項前│
│    │                                    │段沒收銷燬之            │
├──┼──────────────────┼────────────┤
│  │第一級毒品海洛因7 包（驗後淨重6.27公│同上                    │
│    │克、空包裝總重2.31公克）            │                        │
├──┼──────────────────┼────────────┤
│  │第二級毒品甲基安非他命1 包（驗前淨重│同上                    │
│    │1.661 公克、驗後淨重1.656 公克）    │                        │
├──┼──────────────────┼────────────┤
│  │第二級毒品甲基安非他命1 包（驗前淨重│同上                    │
│    │3.472 公克、驗後淨重3.467公克）     │                        │
├──┼──────────────────┼────────────┤
│  │第二級毒品甲基安非他命1 包（驗前淨重│同上                    │
│    │0.988 公克、驗後淨重0.983公克）     │                        │
├──┼──────────────────┼────────────┤
│  │第二級毒品甲基安非他命1 包（驗前淨重│同上                    │
│    │0.186公克、驗後淨重0.181 公克）     │                        │
├──┼──────────────────┼────────────┤
│  │第二級毒品甲基安非他命1 包（驗前淨重│同上                    │
│    │0.041 公克、驗後淨重0.036公克）     │                        │
├──┼──────────────────┼────────────┤
│  │第二級毒品甲基安非他命1 包（驗前淨重│同上                    │
│    │3.021 公克、驗後淨重3.016公克）     │                        │
├──┼──────────────────┼────────────┤
│  │第二級毒品甲基安非他命1 包（驗前淨重│同上                    │
│    │2.502 公克、驗後淨重2.497公克）     │                        │
├──┼──────────────────┼────────────┤
│  │殘留第一級毒品海洛因之夾鏈袋14只    │同上                    │
├──┼──────────────────┼────────────┤
│  │殘留第二級毒品甲基安非他命之夾鏈袋2 │同上                    │
│    │只                                  │                        │
├──┼──────────────────┼────────────┤
│    │                                    │係被告所有供施用第一級毒│
│  │研磨器1組                           │品犯罪所用之物，依刑法第│
│    │                                    │38條第1 項第2 款規定沒收│
├──┼──────────────────┼────────────┤
│    │                                    │係被告所有供施用第一、二│
│  │電子磅秤3台                         │級毒品犯罪所用之物，依刑│
│    │                                    │法第38條第1 項第2 款規定│
│    │                                    │沒收                    │
├──┼──────────────────┼────────────┤
│  │夾鏈袋174枚                         │同上                    │
├──┼──────────────────┼────────────┤
│    │玻璃球吸食器1只                     │係被告所有供施用第二級毒│
│  │                                    │品犯罪所用之物，依刑法第│
│    │                                    │38條第1 項第2 款規定沒收│
└──┴──────────────────┴────────────┘


司法院資訊處製作；財團法人民間司法改革基金會備份。
